臺灣高等法院高雄分院刑事判決　　　　94年度上訴字第1767號
上　訴　人　臺灣高雄地方法院檢察署檢察官
被　　　告　甲○○
　　　　　　　　　　（另案於臺灣高雄監獄執行中）
上列上訴人因被告違反毒品危害防制條例案件，不服臺灣高雄地
方法院94年度訴字第3026號中華民國94年10月14日第一審判決（
起訴案號：臺灣高雄地方法院檢察署94年度毒偵字第4708號、第
4831號）。併辦案號：同署94年度毒偵字第8718號），提起上訴
，本院依簡式審判程序判決如下：
     主  文
原判決撤銷。
甲○○連續施用第一級毒品，累犯，處有期徒刑壹年。扣案海洛
因貳包（淨重各為零點貳玖公克、零點壹陸公克；空包裝重各為
零點壹伍公克、零點壹伍公克）沒收銷燬之；扣案注射針筒壹支
，沒收之。
     事  實
一、甲○○前於民國81年間，因違反槍砲彈藥刀械管制條例及麻
    醉藥品管理條例案件，經原審分別判決處有期徒刑3 月及5
    月，同年又因違反麻醉藥品管理條例案件，為本院判處有期
    徒刑5 年10月，並經最高法院駁回上訴確定，嗣與前開宣告
    之徒刑定執行刑為有期徒刑6 年2 月，與其在82年間因恐嚇
    案件經本院判處之有期徒刑6 月接續執行後，於85年4 月18
    日縮短刑期假釋（縮刑期滿日為88年8 月29日），於假釋期
    間又因違反麻醉藥品管理條例案件，經本院判處有期徒刑6
    月確定，並與撤銷假釋後應執行之殘刑3 年4 月11日接續執
    行，至90年5 月3 日縮短刑期假釋出獄，91年7 月25日假釋
    期滿視為執行完畢。又曾於91年間，因違反毒品危害防制條
    例案件，經原審裁定送觀察、勒戒，因有繼續施用毒品傾向
    ，裁定送強制戒治，於93年2 月20日強治戒治執行完畢。詎
    甲○○仍不知悔改，於前述強制戒治執行完畢釋放後，5 年
    以內又基於施用第一級毒品海洛因之概括犯意，自94年5 月
    30日晚上10時許起至同年6 月19日15時許止，連續在其高雄
    市鎮61號住處，將海洛因摻水稀釋，放入針筒內
    ，以注射手臂方式，平均2 至3 天施用第一級毒品海洛因1
    次，於94年5 月31日上午12時20分許，經其母朱莊水連同意
    為警搜索上開住處而查獲，並扣得甲○○所有之海洛因1 包
    （淨重0.29公克，空包裝重0.15公克）；嗣於同年6 月2 日
    下午2 時許，經朱莊水連同意為警搜索上開住處而查獲，並
    扣得甲○○所有之海洛因1 包（淨重0.16公克，空包裝重0.
    15公克）及其所有供其施用第一級毒品所用之注射針筒1 支
    。又於同年6 月19日15時30分許，在高雄市○鎮區○○街33
    2 號前，為警查獲，經其同意採尿送驗結果，呈現嗎啡陽性
    反應，而查覺上情。
二、案經高雄市政府警察局前鎮分局、小港分局報請台灣高雄地
    方法院檢察署檢察官偵查起訴及移送併辦。
     理  由
一、上開事實，業據被告甲○○於原審及本院審理中供承不諱，
    且被告先後被警查獲後，經警採其尿液送驗結果，均呈現嗎
    啡陽性反應，有高雄市立凱旋醫院94年6 月13日編號000000
    00、94年6 月13日編號00000000、94年6 月28日編號000000
    00濫用藥物尿液檢驗報告各1 紙在卷可稽。又扣案之海洛因
    2 包經送法務部調查局鑑驗結果，均屬海洛因成分，有該局
    94年7 月22日調科壹字第220020629 號、94年7 月26日調科
    壹字第220020590 號鑑定通知書各1 紙在卷可稽。此外，復
    有扣案之海洛因2 包（淨重各為0.29公克、0.16公克；空包
    裝重各為0.15公克、0.15公克）及注射針筒1 支可資佐證，
    足見被告之自白與事實相符，自得採為認定被告犯罪之證據
    。綜上所述，本件事證明確，被告之犯行，堪以認定。
二、被告前於91年間，因違反毒品危害防制條例案件，經原審裁
    定送觀察、勒戒，因有繼續施用毒品傾向，遂為原審裁定送
    強制戒治，於93年2 月20日強治戒治期滿執行完畢，此有臺
    灣高等法院被告前案紀錄表1 紙在卷可參。被告於93年2 月
    20日強制戒治執行完畢釋放後，5 年以內再犯施用第一級毒
    品罪，依毒品危害防制條例第23條第2 項之規定，自應依法
    論科。
三、核被告所為，係犯毒品危害防制條例第10條第1 項之施用第
    一級毒品罪。被告持有第一級毒品後進而施用，其持有之低
    度行為均應為施用之高度行為所吸收，故均不另論其持有毒
    品罪。又被告先後多次施用海洛因犯行，時間緊接，手法相
    同，所犯又係同一罪名之罪，顯係基於概括之犯意，反覆實
    施，應依連續犯之規定論以一罪，並加重其刑。又被告前於
    81年間，因違反槍砲彈藥刀械管制條例及麻醉藥品管理條例
    案件，經原審分別判處有期徒刑3 月及5 月，同年又因違反
    麻醉藥品管理條例案件，為本院判處有期徒刑5 年10月，並
    經最高法院駁回上訴確定，嗣與前開宣告之徒刑定執行刑為
    有期徒刑6 年2 月，與其在82年間因恐嚇案件經本院判處之
    有期徒刑6 月接續執行後，於85年4 月18日縮短刑期假釋（
    縮刑期滿日為88年8 月29日），於假釋期間又因違反麻醉藥
    品管理條例案件，經本院判處有期徒刑6 月確定，並與撤銷
    假釋後應執行之殘刑3 年4 月11日接續執行，至90年5 月3
    日縮短刑期假釋出獄，91年7 月25日假釋期滿視為執行完畢
    ，有前開被告前案紀錄表1 紙在卷可佐，被告於有期徒刑執
    行完畢，5 年內再犯本件有期徒刑以上之罪，為累犯，應依
    刑法第47條之規定，加重其刑，被告同時有2 種以上刑之加
    重事由，應依法遞加重之。又公訴人僅就被告自94年5 月30
    日及同年6 月1 日各施用海洛因1 次之犯行起訴，其餘部分
    未起訴，惟被告此部分與起訴事實（94年5 月30日及同年6
    月1 日各施用海洛因1 次之行為），具有連續犯之裁判上一
    罪關係，為起訴效力所及，本院自得一併審理。
四、原審予以被告論科，固非無見，惟查被告94年6 月19日再查
    獲施用海洛因之犯行，雖未經公訴人起訴，然與起訴事實具
    有連續犯之裁判上一罪關係，為起訴效力所及，自應一併審
    理，原審未及審酌，自有未合。公訴人上訴意旨，執此指摘
    原判決不當，為有理由，自應由本院將原判決撤銷改判。爰
    審酌被告前因施用毒品經觀察、勒戒及強制戒治之程序後，
    仍不知悛悔，不思戒除惡習，竟再次施用毒品自戕其身，顯
    然缺乏戒絕毒品之決心，有再入監矯治必要，惟其行為尚未
    害及他人及其犯後坦承犯行，態度尚稱良好等一切情狀，量
    處如主文第2 項所示之刑。扣案海洛因2 包（淨重各為0.29
    公克、0.16公克，空包裝重各為0.15公克、0.15公克）為毒
    品，而包裝上開海洛因所用之包裝袋，無法與毒品析離，均
    應依毒品危害防制條例第18條第1 項前段之規定，沒收銷燬
    之。扣案之被告所有之注射針筒1 支，為供被告施用第一級
    毒品所用之物，刑法第38條第1 項第2 之規定，亦併沒收之
    宣告，附此敘明。
據上論斷，應依刑事訴訟法第273 條之1 第1 項、第369 條第1
項前段、第364 條、第299 條第1 項前段，毒品危害防制條例第
10條第1 項、第18條第1 項前段、刑法第11條、第56條、第47條
、第38條第1 項第2 款，判決如主文。
本案經檢察官林惠到庭執行職務。
中　　華　　民　　國　　94　　年　　12　　月　　30　　日
                  刑事第三庭    審判長法  官  周賢銳
                                      法  官  黃仁松
                                      法  官  謝宏宗
以上正本證明與原本無異。
如不服本判決應於收受本判決後10日內向本院提出上訴書狀，其
未敘述上訴理由者，並得於提起上訴後10日內向本院補提理由書
狀（均須按他造當事人之人數附繕本）「切勿逕送上級法院」。
中　　華　　民　　國　　95　　年　　1 　　月　　3 　　日
　　　　　　　　　　　　　　　　　　　書記官  熊惠津
附錄本判決論罪科刑法條：
毒品危害防制條例第10條第1項：
施用第一級毒品者，處 6 月以上 5 年以下有期徒刑。
                                                      K
